臺灣桃園地方法院刑事判決　　　　　　　　　　　　　九十二年度易字第五一號
　　公　訴　人　臺灣桃園地方法院檢察署檢察官
　　被　　　告　未○○
右被告因恐嚇取財案件，經檢察官提起公訴（九十一年度偵字第一五八六六號），經
被告為有罪之陳述，本院合議庭裁定改由受命法官依簡式審判程序獨任審理，並判決
如左：
    主  文
未○○共同連續意圖為自己不法之所有，以恐嚇使人將本人之物交付，處有期徒刑壹
年陸月。
    事  實
一、未○○於民國七十七年十二月二十二日因賭博案件經本院判處有期徒刑七月，七
    十八年四月十一日確定，嗣減為有期徒刑三月十五日，八十年六月十四日執行完
    畢，於八十三年六月八日因違反肅清煙毒條例案件經本院判處有期徒刑三年四月
    ，八十三年十月二十日確定，於八十四年二月二十三日因違反麻醉藥品管理條例
    案件經本院判處有期徒刑五月，八十四年三月三十一日確定，自八十三年十二月
    十日起二案送監接續執行，於八十五年五月二十七日縮短刑期假釋出監，指揮書
    執行完畢日期為八十七年五月二十二日，於八十六年四月十六日因違反肅清煙毒
    條例等案件經本院判處有期徒刑三年十月，八十六年六月二十三日確定，八十六
    年八月二十九日送監執行，指揮書執行完畢日期為九十年六月二十六日，前揭假
    釋經撤銷應執行殘刑有期徒刑一年十一月二十五日，自九十年六月二十七日接續
    執行，於八十八年十二月二十四日縮短刑期假釋出監，指揮書執行完畢日期為九
    十二年四月十九日，於九十年六月二十一日因施用毒品案件經台灣高雄地方法院
    以九十年度毒聲字第三八五七號裁定送觀察勒戒，前揭假釋又經撤銷應執行殘刑
    有期徒刑三年三月二十六日，於九十一年四月十六日送監執行，指揮書執行完畢
    日期為九十四年八月十日。
二、未○○、亥○○（移台灣台南地方法院併案審理）、庚○○（另案偵辦中）基於
    共同意圖為自己不法所有之竊盜及恐嚇取財之概括犯意聯絡，決意以竊車向車主
    勒贖方式取財，自九十年二月二十日起至九十年三月五日止，由亥○○先於附表
    所列之時間、地點竊取附表所列之甲○○等被害人所有之Ｐ二－五七○五號自用
    小客車得手後駛至他處搜刮車內財物及車內所留之車主姓名、聯絡電話等相關資
    訊，再將該車之車牌號碼、車輛型式、顏色、車主姓名、聯絡電話等相關資訊及
    匯款之金融帳戶以電話聯絡告知未○○，未○○則依上開資訊通知附表所列之甲
    ○○等車主或其親友，並以「你失竊的車在我這裡，你匯多少錢過來，車子就還
    你：」、「如果不付贖金將把車輛解體：」、或「你失竊的車，我們有辦法找到
    ，如你想要回車，就把錢匯進指定帳戶」隱含有若不匯款將無法找回失車之加害
    財產之情事等語，恐嚇如附表所列之甲○○等車主，而使附表編號一至九、編號
    十一、十三至十八、編號二十一、二十二、二十五至二十七所列之車主因畏懼無
    法取回其所有上開車輛，分別依指示於附表所列之時間將指定金額款項匯入附表
    所列之指定帳戶，接著即由庚○○持提款卡將贖款提領得手後即聯絡亥○○，亥
    ○○則電話聯絡未○○告知車停放地點，由未○○再打電話通知車主其等失竊車
    輛棄置處所，指示車主依址尋車之方式恐嚇取財，另附表編號十、十二、十九、
    二十、二十三、二十四之車主或因電話未接通、或因已尋獲車輛未匯入款項而致
    其等恐嚇取財未得逞。嗣警方調閱被害人電話通聯記錄查出撥打恐嚇電話之行動
    電話機序號：000000000000000（門號：0000000000
    、0000000000），找出持用人林財傳而循線查出未○○涉案後，持台
    灣高雄地方法院檢察署檢察官核發之拘票於九十年五月四日中午十二時至桃園縣
    八德市○○路二○四號將未○○拘提到案，並於當日下午二時三十分許由未○○
    帶同警方前去桃園縣龜山鄉○○路三五六巷九七弄七號三樓又逮捕庚○○到案。
三、案經高雄縣警察局移送台灣高雄地方法院檢察署檢察官呈請台灣高等法院檢察署
    檢察長令轉臺灣桃園地方法院檢察署檢察官偵查起訴。
    理  由
一、按刑事訴訟法業已修正而於九十二年二月六日經總統公布，同年九月一日起施行
    。修正後刑事訴訟法增訂第二百七十三條之一第一項規定除被告所犯為死刑、無
    期徒刑、最輕本刑為三年以上有期徒刑之罪、或高等法院管轄第一審案件者外，
    於審判期日前之程序進行中，被告先就被訴事實為有罪之陳述時，審判長得告知
    被告簡式審判程序之旨，並聽取當事人、代理人、辯護人及輔佐人之意見後，裁
    定進行簡式審判程序。經查，本件被告未○○被訴恐嚇取財案件，非前開不得進
    行簡式審判程序之案件，經被告未○○於本院審理時就被訴事實為有罪之陳述，
    且經本院告知被告未○○簡式審判程序之旨，聽取被告未○○之意見後，爰依右
    開刑事訴訟法第二百七十三條之一第一項之規定裁定改依簡式審判程序審判之，
    合先敘明。
二、右揭事實已據被告未○○坦承不諱，且據同案被告庚○○於九十年十月十九日、
    九十年十一月十六日警訊、證人葉志豪於九十年四月十九日警訊、林財傳於九十
    年四月十六日警訊、附表所列之被害人丑○○於九十年五月十四日警訊、劉麗敏
    於九十年五月十七日警訊、戌○○於九十年三月十二日警訊、宙○○於九十年五
    月二十九日警訊、己○○於九十年五月十二日警訊、黃○○於九十年五月十五日
    警訊、丙○○於九十年五月十六日警訊、地○○於九十年五月十六日警訊、甲○
    ○於九十年五月十二日警訊、壬○○於九十年五月二十一日警訊、乙○○於九十
    年五月二十二日警訊、玄○○於九十年五月二十二日警訊、Ｂ○○於九十年五月
    十五日警訊、申○○於九十年五月十七警訊、癸○○於九十年五月十五日警訊、
    天○○於九十年五月十五日警訊、丁○○於九十年五月二十九日警訊、Ａ○○於
    九十年五月十六日警訊、寅○○於九十年三月六日警訊、辰○○於九十年五月二
    十二日警訊、戊○○於九十年五月二十一日警訊、酉○○於九十年五月二十九日
    警訊、卯○於九十年五月二十四日警訊、午○○於九十年五月十五日警訊、宇○
    ○九十年五月十七日警訊、辛○○於九十年五月十五日警訊、子○○於九十年五
    月十五日警訊、巳○○於九十年五月十四日警訊時證述綦詳，並有國內匯款單影
    本一紙、中國國際商業銀行國內匯款申請書影本一紙、匯款回條聯影本一紙、中
    國農民銀行存戶交易明細表、郵政儲蓄金儲戶交易明細表、華南商業銀行跨行Ａ
    ＴＭ轉帳明細表、富邦商業銀行客戶存提記錄單、台新國際商業銀行高雄分行歷
    史交易明細查詢、大安商業銀行存款對帳單（九十年一月一日至九十年五月三十
    一日）、中國信託商業銀行資金往來明細（八十九年十二月二十七日至九十年六
    月十八日）、華南商業銀行存款往來明細表（八十九年三月二十七日至九十年五
    月三十一日止）、第一商業銀行存款明細分類帳（八十九年十二月十二日至九十
    年四月三十日）、合作金庫客戶未登摺交易資料查詢單、中華銀行板橋分行客戶
    歷史交易查詢（九十年一月十五日至九十年三月二日）、Ｆ五－四九九六號、Ｙ
    Ｐ－五○五六號自用小客車尋獲電腦資料影本各一紙、行動電話0000000
    000、0000000000、0000000000、000000000
    0、0000000000、0000000000、0000000000號
    自九十年一月一日至九十年三月十六日止之雙向通聯紀錄各一份在卷可稽，事證
    明確，被告犯行堪予認定。
三、被告與同案被告亥○○、庚○○基於犯意聯絡，由亥○○於附表編號一至二十七
    所列時間、地點動手竊取附表所列甲○○等被害人所有之Ｐ二－五七○五號自用
    小客車等二十七輛車之行為，核被告此部所為係犯刑法第三百二十條第一項之竊
    盜罪，被告於亥○○竊盜附表所列之車輛後，由被告依亥○○提供之遭竊車車主
    相關資訊及匯款帳戶後撥打電話予附表所列之甲○○等被害人匯款贖車，其中附
    表編號一至九、編號十一、十三至十八、編號二十一、二十二、二十五至二十七
    所列之車主因恐無法取回其所有上開車輛，分別依約於附表所示之時間將指定金
    額款項匯入至附表所示之指定帳戶，核被告此部分所為係犯刑法第三百四十六條
    第一項之恐嚇取財既遂罪，另附表編號十、十二、十九、二十、二十三、二十四
    之車主或因電話未接通、或因已尋獲車輛未匯入款項，此部分所為係犯刑法第三
    百四十六條第三項、第一項之恐嚇取財未遂罪，被告與亥○○、庚○○就上開竊
    車勒贖之竊盜、恐嚇取財犯行，有犯意聯絡與行為分擔，為共同正犯，被告先後
    多次竊盜犯行、先後多次恐嚇取財既遂、未遂犯行，皆時間緊接，均係犯構成要
    件相同之犯罪，顯係基於概括之犯意而為，均應依刑法第五十六條連續犯規定分
    別論以一刑法第三百二十條第一項之竊盜罪、第三百四十六條第一項之恐嚇取財
    既遂罪，且均加重其刑，而被告所犯上開竊盜罪及恐嚇取財罪二罪間，具有方法
    結果之牽連犯關係，應依刑法第五十五條規定從一重之恐嚇取財既遂罪論處。公
    訴人雖對於被告於附表編號三所列之時間地點竊取被害人丑○○所有之ＶＨ－九
    八○九號自用小客車後進而恐嚇取財十萬元得逞及就附表編號一、二、四至二十
    七共同竊取Ｐ二－五七○五號自用小客車之竊盜犯行均未予起訴，惟附表編號三
    之恐嚇取財犯行與已經起訴之附表編號一、二、四至二十七之恐嚇取財犯行，所
    犯皆係犯罪構成要件相同之罪，係基於概括犯意而為，具有連續犯之裁判上一罪
    關係，附表編號一至二十七之竊盜犯行，則與已起訴之附表號一、二、四至二十
    七之恐嚇取財犯行，具有方法結果之牽連犯裁判上一罪關係，為起訴效力所及，
    本院均得一併審酌，附此敘明。爰審酌被告素行，被告正值壯年，竟不思努力生
    產，好逸惡勞，多次竊車並恐嚇車主匯款贖車，破壞社會秩序甚鉅，所生之危害
    非輕，被害人多達二十七人，被恐嚇之金額自三萬元至十三萬元不等，及其犯罪
    後坦承犯行等一切情狀，量處如主文所示之刑，以資懲儆。
據上論斷，應依刑事訴訟法第二百七十三條之一第一項、第二百九十九條第一項前段
、第三百零三條第七款，刑法第二十八條、第五十六條、第三百二十條第一項、第三
百四十六條第一項、第五十五條，罰金罰鍰提高標準條例第一條前段、第二條，判決
如主文。
本案經檢察官魏雯祈到庭執行職務。
中      華      民      國    九十三    年      三      月      九      日
                                  臺灣桃園地方法院刑事第一庭
                                      法  官   林 婷 立
右正本證明與原本無異。
如不服本判決，應於判決送達後十日內向本院提出上訴狀( 應附繕本 )，上訴於臺灣
高等法院。
                                    書記官   楊鳳滿
中      華      民      國    九十三    年      三      月      十一    日
論罪法條之依據：
中華民國刑法第三百四十六條
 (單純恐嚇罪)
意圖為自己或第三人不法之所有，以恐嚇使人將本人或第三人之物交付者
，處六月以上五年以下有期徒刑，得併科一千元以下罰金。
以前項方法得財產上不法之利益，或使第三人得之者，亦同。
前二項之未遂犯罰之。
中華民國刑法第三百二十條
 (普通竊盜罪、竊佔罪)
意圖為自己或第三人不法之所有，而竊取他人之動產者，為竊盜罪，處五
年以下有期徒刑、拘役或五百元以下罰金。
意圖為自己或第三人不法之利益，而竊佔他人之不動產者，依前項之規定
處斷。
前二項之未遂犯罰之。
附表：
┌─┬────┬────┬────┬───────┬──────┬────
│編│被害人  │ 車號   │失竊日期│撥打電話時間  │匯款金額、帳│備註
│號│        │        │、地點  │              │號及匯進時間│
├─┼────┼────┼────┼───────┼──────┼────
│ 1│甲○○  │P2-5705 │ 90.2.20│以○九三八六五│ 8萬元      │於九十年
│  │  │（現改為│A.M.1:30│七七四四打○九│萬泰商業銀行│十二日下
│  │        │ZH-9298 │在高雄市│0000000│三重分行王紀│許經通知
│  │        │）      │三民區明│四聯絡        │剛帳戶      │雄縣仁武
│  │        │        │誠路與大│自90 2 21 A.M.│九十年二月二│寮某路尋
│  │        │        │豐路口  │11:26 起 撥打 │十二日下午三│
│  │        │        │        │電話          │時自萬泰銀行│
│  │        │        │        │              │高雄分行匯進│
├─┼────┼────┼────┼───────┼──────┼────
│ 2│劉麗敏（│VL-5580 │ 90.2.20│以○九三八六五│13萬元      │於九十年
│  │車主張來│        │P.M.1:00│七七四四打○九│中華商業銀行│十一日下
│  │福）    │        │在高雄市│0000000│板橋分行林明│許在高雄
│  │        │        │風山市風│、○七－三三一│德帳戶      │鄉○○街
│  │        │        │松路三九│三○四○聯絡  │九十年二月二│尋回失車
│  │        │        │二號前  │自90 2 21 A.M.│十一日上午十│
│  │        │        │        │10:54 起撥打電│二時匯進    │
│  │        │        │        │話            │            │
├─┼────┼────┼────┼───────┼──────┼────
│ 3│丑○○  │VH-9809 │ 90.2.20│以○九三八六五│匯新台幣（下│
│  │        │        │在高雄縣│七七四四打○七│同）十萬元  │
│  │        │        │岡山鎮岡│－六二八一八七│自中國國際商│
│  │        │        │山路「太│九聯絡        │業銀行帳號○│
│  │        │        │陽城」後│              │五二一○○○│
│  │        │        │面。    │自90 2 20     │二○三八號匯│
│  │        │        │        │A.M.11:48起撥 │進指定帳戶  │
│  │        │        │        │打電話        │            │
├─┼────┼────┼────┼───────┼──────┼────
│ 4│壬○○  │J7-3616 │ 90.2.21│以○九三八六五│ 3萬元      │ 於九十?
│  │      │        │P.M.01:0│七七四四打○九│第一商業銀行│二十二日
│  │        │        │0 在高雄│0000000│華江分行唐振│時經電話
│  │        │        │市左營區│○聯絡        │祥帳戶202505│高雄市左
│  │        │        │重上路與│自90 2 21 A.M.│73356       │慈路一四
│  │        │        │立大路路│12:59 起撥打電│九十年二月二│八號尋回
│  │        │        │口      │話            │十二日下午三│
│  │        │        │        │              │時自台北商業│
│  │        │        │        │              │銀行左營分行│
│  │        │        │        │              │匯進        │
├─┼────┼────┼────┼───────┼──────┼────
│ 5│宙○○  │YS-3551 │ 90.2.21│以○九三八六五│ 6萬元      │九十年二
│  │        │        │P.M.5:00│七七四四打○九│中華銀行板橋│二日下午
│  │        │        │在高雄縣│0000000│分行林明德帳│十分經通
│  │        │        │鳥松鄉忠│三聯絡      │戶          │雄縣某處
│  │        │        │誠路一○│自90 2 22 A.M.│九十年二月二│車
│  │        │        │一－一號│10:58起撥打電 │十二日下午二│
│  │        │        │前      │話            │時自交通銀行│
│  │        │        │        │              │提款機轉帳匯│
│  │        │        │        │              │進          │
├─┼────┼────┼────┼───────┼──────┼────
│ 6│黃○○  │YU-1555 │ 90.2.21│以○九三八六五│ 2萬元      │
│  │        │        │在高雄市│七七四四打○九│大安商業銀行│
│  │        │        │博愛路與│0000000│長安東路分行│
│  │        │        │崇德路附│九聯絡        │王紀剛帳戶  │
│  │        │        │近      │自90 2 21 A.M.│九十年二月二│
│  │        │        │        │11:32起撥打電 │十三日自中國│
│  │        │        │        │話            │國際商業銀行│
││        │        │        │              │岡山分行匯進│
├─┼────┼────┼────┼───────┼──────┼────
│ 7│己○○  │EZ-8068 │ 90.2.22│以○九三八六五│ 3萬元      │九耳年二
│  │        │        │A.M.11:0│七七四四打○九│中國信託商業│三日下午
│  │        │        │0 在高雄│0000000│銀行板橋分行│在高雄市
│  │        │        │市左營區│○聯絡        │林明德帳戶  │中華路、
│  │        │        │翠華路五│自90 2 22 A.M.│九十年二月二│路口尋獲
│  │        │        │九七號前│11:02 起撥打電│十三日下午三│
│  │        │        │        │話            │時許自台灣銀│
│  │        │        │        │              │行左營分行匯│
│  │        │        │        │              │進          │
├─┼────┼────┼────┼───────┼──────┼────
│ 8│丙○○  │F5-4996 │ 90.2.22│以○九三八六五│ 6萬元      │九十年二
│  │        │（現改為│P.M.5:00│七七四四打○七│中國信託商業│三日中午
│  │        │2H-8917 │在高雄市│－五五五三○三│銀行儲蓄部王│三十分在
│  │        │）      │鼓山區龍│○聯絡        │紀剛帳戶2005│鼓山區鼓
│  │        │        │德路三四│自90 2 23 A.M.│000000000   │尋回失車
│  │        │        │巷一一號│9:39起撥打電話│於九十年二月│
│  │        │        │前      │              │二十三日上午│
│  │        │        │        │              │十一時自彰化│
│  │        │        │        │              │銀行博愛分行│
│  │        │        │        │              │匯進        │
├─┼────┼────┼────┼───────┼──────┼────
│ 9│地○○  │C3-3968 │ 90.2.22│以○九三八六五│ 8萬元      │車內有音
│  │        │        │P.M.    │七七四四打○九│萬泰商業銀行│Ｄ、ＮＩ
│  │        │        │10:00在 │0000000│三重分行王紀│鞋
│  │        │        │高雄市鼓│三聯絡        │剛帳戶      │於九十年
│  │        │        │山區中華│自90 2 23 A.M.│於九十年二月│十三日下
│  │        │        │一路九七│9:51起撥打電話│二十三日自高│許在高雄
│  │        │        │六號婦幼│              │市二信旗津分│區○○路
│  │        │        │醫院停車│              │社匯進      │車。
│  │        │        │場      │              │            │
├─┼────┼────┼────┼───────┼──────┼────
│10│卯 ○   │YR-8787 │ 90.2.23│以○九二五○五│ 未付款     │於九十年
│  │        │        │A.M.7:00│四五九七打○七│            │十四日下
│  │        │        │在高雄市│－三四五八○一│            │許在高雄
│  │        │        │左營區民│一聯絡        │            │鄉○○路
│  │        │        │族一路一│自90 2 23 P.M.│            │地自行尋
│  │        │        │一六三號│4:50起撥打電話│            │
│  │        │        │前      │              │            │
├─┼────┼────┼────┼───────┼──────┼────
│11│乙○○  │J8-6213 │ 90.2.23│以○九二五○五│5萬元       │車內有音
│  │        │        │A.M.8:00│四五九七打○九│帳號00000000│提包（支
│  │        │        │在高雄縣│0000000│00000000000 │件）
│  │        │        │鳥松鄉中│二聯絡        │於九十年二月│
│  │        │        │正路八之│自 90 2 24 A.M│二十六日下午│
│  │        │        │一號對面│.11:38起撥打電│三時二十八分│
│  │        │        │馬路旁  │話            │匯進        │
├─┼────┼────┼────┼───────┼──────┼────
│12│辛○○  │ UP-3191│ 90.2.24│以○九三八五九│未付款      │於九十年
│  │        │        │A.M.6:30│二七七六打○七│            │十四日下
│  │        │        │在高雄縣│－六九三二八七│            │三十分許
│  │        │        │湖內鄉中│八聯絡        │            │縣仁德鄉
│  │        │        │山路一段│自90 2 26 A.M.│            │路自行尋
│  │        │        │一六五巷│9:53起撥打電話│            │。
│  │        │        │一○號後│              │            │
│  │        │        │門馬路上│              │            │
├─┼────┼────┼────┼───────┼──────┼────
│13│辰○○  │ YW-7912│ 90.2.26│以○九三八五九│5萬元       │
│  │        │        │A.M.3:00│二七七六打○九│於九十年二月│
│  │        │        │在高雄市│0000000│二十六日自台│
│  │        │        │小港區龍│二聯絡        │灣銀行帳號○│
│  │        │        │鳳路二五│自 90 2 26 A.M│四四○○二一│
│  │        │        │五號騎樓│.9:24 起撥打電│○六四二三匯│
│  │        │        │        │話            │進          │
├─┼────┼────┼────┼───────┼──────┼────
│14│申○○  │F7-7779 │ 90.2.26│以○九三八五九│4萬元       │款項匯進
│  │        │        │在高雄縣│二七七六打○七│合作金庫帳號│屏東市海
│  │        │        │大樹鄉中│－六五一五○四│000000000000│尋回失車
│  │        │        │正一路二│○聯絡        │5101        │
│  │        │        │四七之六│自 90 2 26A.M.│於九十年二十│
│  │        │        │號住宅前│9:41起撥打電話│六日匯進    │
├─┼────┼────┼────┼───────┼──────┼────
│15│Ｂ○○  │8J-4027 │ 90.2.26│以○九三八五九│3萬元       │
│  │        │        │在台南市│二七七六打○七│合作金庫復興│
│  │        │        │大同路與│－六九九三四五│分行        │
│  │        │        │生產路附│四聯絡        │自郵局帳號○│
│  │        │        │近      │自90 2 26 A.M.│二○二七一○│
│  │        │        │        │9:51起撥打電話│二七○一八三│
│  │        │        │        │              │匯進        │
├─┼────┼────┼────┼───────┼──────┼────
│16│癸○○  │RU-1132 │ 90.2.26│以○九二五一六│3萬元       │
│  │        │        │在高雄縣│四五三七打○七│帳號00000000│
│  │        │        │湖內鄉中│－六九三六二一│0000000     │
│  │        │        │山路一段│八聯絡        │            │
│  │        │        │四四四號│自90 2 27 A.M.│            │
│  │        │        │宅前    │12:01起撥打電 │            │
│  │        │        │        │話            │            │
├─┼────┼────┼────┼───────┼──────┼────
│17│天○○  │E4-3248 │ 90.2.27│以○九二五一六│3萬元       │不明
│  │        │        │在高雄縣│四五三七打○九│合作金庫復興│
│  │        │        │前峰國小│0000000│分行00000000│
│  │        │        │附近    │七聯絡        │60000000    │
│  │        │        │        │自90 2 27A.M. │            │
│  │        │        │      │11:38 撥打電話│            │
├─┼────┼────┼────┼───────┼──────┼────
│18│玄○○  │ZG-2817 │ 90.3.1 │以○九二五一六│現金交付16萬│
│  │        │        │A.M.4:00│四五三七打○九│元          │
│  │        │        │在高雄市│0000000│            │
│  │        │        │大社鄉三│○聯絡        │            │
│  │        │        │民路一九│自 90 3 1 A.M.│            │
│  │        │        │三號前  │10:43起撥打電 │            │
│  │        │        │        │話            │            │
├─┼────┼────┼────┼───────┼──────┼────
│19│酉○○  │WP-8201 │ 90.3.1 │以○九二五一六│未付款      │車內有高
│  │        │        │A.M.8:00│四五三七打○七│            │具一組，
│  │        │        │在高雄市│－七四七七六一│            │於九十年
│  │        │        │大中二路│一聯絡        ││七日經警
│  │        │        │與華廈路│自90 3 1 A.M. │            │回失車。
│  │        │        │口      │9:47起撥打電話│            │
├─┼────┼────┼────┼───────┼──────┼────
│20│午○○  │G6-0577 │ 90.3.01│以○九二五一六│未付款      │九十年三
│  │        │        │在高雄縣│四五三七打○七│            │經警在高
│  │        │        │橋頭鄉任│－六一二五二八│            │營區菜公
│  │        │        │隆南路與│五聯絡        │            │尋獲失車
│  │        │        │育林街口│自90 3 01A.M. │            │
│  │        │        │        │11:57起撥打電 │            │
│  │        │        │        │話            │            │
├─┼────┼────┼────┼───────┼──────┼────
│21│巳○○  │P2-8827 │ 90.3.1 │以不詳行動電話│3萬元       │
│  │        │        │在高雄縣│門號打○七－六│自中國信託銀│
│  │        ││燕巢鄉市│一六六一九二聯│行帳號一一八│
│  │        │        │場路七一│絡            │五三○○一五│
│  │        │        │號前    │              │八九七匯進  │
├─┼────┼────┼────┼───────┼──────┼────
│22│子○○  │VR-0849 │ 90.3.2 │以不詳行動電話│2萬5千元    │
│  │        │        │在高雄縣│門號打○七－六│帳號00000000│
│  │        │        │橋頭鄉樹│一一五九八七聯│0000000     │
│  │        │        │德路二七│絡            │            │
│  │        │        │○號前  │              │            │
├─┼────┼────┼────┼───────┼──────┼────
│23│宇○○  │YN-4391 │ 90.3.4 │以○九五二七○│未付款      │接到勒贖
│  │        │        │A.M.3:10│○一八○打○七│            │鳳山分局
│  │        │        │在高雄縣│－三八○三二五│            │車已尋獲
│  │        │        │大樹鄉中│○聯絡        │    │
│  │        │        │正一路二│自90 3 6 P.M. │            │
│  │        │        │五三號宅│7:42起撥打電話│            │
│  │        │        │前      │              │            │
├─┼────┼────┼────┼───────┼──────┼────
│24│戊○○  │ EZ-2651│ 90.3.5 │以○九五二七○│未付款      │
│  │        │        │A.M.3:50│二○二六打○九│            │
│  │        │        │在高雄縣│0000000│            │
│  │        │        │大樹鄉瓦│八聯絡        │            │
│  │        │        │厝街八九│自90 3 5 A.M. │            │
│  │        │        │巷六號住│12:48 撥打電話│            │
│  │        │        │宅騎樓下│              │            │
├─┼────┼────┼────┼───────┼──────┼────
│25│寅○○  │ZE-6788 │ 90.3.5 │以○九五二七○│5萬零1百元  │未尋回失
│  │        │    │A.M.7:30│二○二六打○九│富邦商業銀行│
│  │        │        │在高雄縣│0000000│黃建華帳號00│
│  │        │        │仁武鄉中│五聯絡        │000000000000│
│  │        │        │華路二段│自90 3 5 A.M. │於九十年三月│
│  │        │        │四九六號│12:54起 撥打電│五日下午二時│
│  │        │        │前      │話            │四十二分自仁│
│  │        │        │        │              │武鄉仁武郵局│
│  │        │        │        │              │匯進        │
├─┼────┼────┼────┼───────┼──────┼────
│26│丁○○  │YP-5056 │ 90.3.5 │以○九五二七○│5萬零1百元  │於九十年
│  │        │（現改為│A.M.9:00│二○二六打○九│於九十年三月│日下午六
│  │        │ZI-2168 │在高雄市│0000000│五日下午五時│雄縣鳳山
│  │        │）      │新興區新│六聯絡        │自三民區○○○○路二六
│  │        │        │田路一六│自90 3 5A,M.  │路、鼎山路口│尋回失車
│  │        │        │二號前  │12:02起撥打電 │郵局匯進    │
│  │        │        │        │話            │            │
├─┼────┼────┼────┼───────┼──────┼────
│27│Ａ○○  │YV-8690 │ 90.3.5 │以○九五二七○│ 5萬元      │
│  │        │        │在鳳山市│二○二六打○七│玉山商業銀行│
│  │        │        │大東一路│－七一九二七八│李美娟帳號02│
│  │        │        │一二五號│五聯絡        │00000000000 │
│  │        │        │前      │自90 3 5 A.M. │於九十年三月│
│  │        │        │        │12:07起撥打電 │五日下午七時│
│  │        │        │        │話            │五十七分匯進│
└─┴────┴────┴────┴───────┴──────┴────
